# 【求助陈版主】：关于一票否决权是否纳入合并的问题

提问人：hrmicky 时间：2020-10-16 18:33:07
陈版主，
您好！有个合并范围的问题求解：
A公司及其子公司B和C共同设立基金合伙企业D，其中A持股19.5%，B公司持股比例0.5%，C持股60%，地方政府基金公司E持股20%，其中B公司为GP，其余公司为LP。
B、C为A之子公司，A为F之子公司，同时F持有B 30%的股份。
由于A为国有企业，在获得设立D的批复中，F规定F在D的日常经营及具体项目投资决策等事项上享有一票否决权。其余收益均按持股比例分配。
请教陈版主，在上述信息下，基金合伙企业D应并入哪家的合并报表？同时合并报表中，对D报表中的投资性项目是否按照权益法下的长期股权投资核算，还是依然按照FVTPL的金融资产？
谢谢陈版！
股权结构.png
(106.51 KB, 下载次数: 22)
3 天前 上传

回答人：chenyiwei
F不直接持有D的权益，但要求一票否决权的原因是什么？所涉及的一票否决权的事项是否主要是合规性方面的，例如投资项目偏离A或C设定主业等？因此，建议首先考虑否决权的设立目的、范围，以及实际行使情况，以确定否决权的性质，以及对于A或C是否控制D的判断有无影响。
另外在判断控制权时，还应关注D的设立目的、投资范围、投资的进入和退出机制、利润分配机制等方面，并关注E公司有无否决权或单方面退出权（如E是否优先收回本金和取得约定收益），如果有，也应进一步分析该项权利是否仅仅是保护性的。